臺灣臺中地方法院民事裁定
             110年度司繼字第3926號
聲  請  人  臺灣臺中地方檢察署檢察官

受  選任人  財政部國有財產署中區分署

法定代理人  趙子賢  


上列聲請人聲請為被繼承人劉南巖選任遺產管理人事件，本院裁
定如下：
    主      文
選任財政部國有財產署中區分署為被繼承人劉南巖之遺產管理人
。
准對被繼承人劉南巖之大陸地區以外繼承人為承認繼承之公示催
告。
被繼承人劉南巖之大陸地區以外繼承人，應自前項公示催告最後
揭示於法院公告處、資訊網路及其他適當處所之日起，壹年內承
認繼承。上述期限屆滿，無繼承人承認繼承時，被繼承人劉南巖
之遺產，於清償債權並交付遺贈物後，如有賸餘即歸屬國庫。
聲請程序費用由被繼承人劉南巖之遺產負擔。
    理      由
一、按繼承開始時，繼承人之有無不明，而無親屬會議或親屬會
    議未於1個月內選定遺產管理人者，利害關係人或檢察官得
    聲請法院選任遺產管理人，並由法院依公示催告程序，定6
    個月以上之期限，公告繼承人，命其於期限內承認繼承，民
    法第1177條、第1178條規定甚明。
二、本件聲請意旨略以：被繼承人劉南巖（男、民國00年0月00
    日生、身分證統一編號：Z000000000號、生前最後住所：臺
    中市○區○○○路000號6樓之4）於105年11月14日死亡，且其繼
    承人已拋棄繼承，是否仍有應繼承之人不明，而其親屬會議
    亦未於法定期間內選定遺產管理人，以致聲請人對被繼承人
    之遺產無法行使權利，爰基於利害關係人地位，依法聲請為
    被繼承人選任遺產管理人等語，並提出臺灣臺中地方檢察署
    檢察官101年度偵字第17035號起訴書、本院104年度易字第7
    9號、臺灣高等法院臺中分院105年度上易字第361號刑事判
    決等為證。
三、經查，聲請人主張為對被繼承人之犯罪所得執行沒收，且被
    繼承人死亡後其所有繼承人均已拋棄繼承，是否仍有應繼承
    之人不明，而其親屬會議未於法定期間內選定遺產管理人等
    事實，此有聲請人提出前揭書證在卷可證，復經本院依職權
    調取105年度司繼字第3049號卷宗核閱無訛，堪信為真實，
    從而聲請人聲請選任被繼承人之遺產管理人，揆諸前揭法條
    規定，為有理由，應予准許。另參酌選任遺產管理人處理無
    人繼承遺產事宜，旨在維護公益及被繼承人債權人之利益，
    此觀民法第1177條立法理由即明，而遺產管理人之職務，依
    民法第1179條規定，程序相當繁複，自應選定熟習該項作業
    者為佳，國有財產署為國庫之管理機關，備有管理財產之專
    才，並具相當公信力，代管無人繼承遺產清理事宜亦為其執
    掌事務，顯見其足以勝任遺產管理人之職務，雖該署常認由
    其他律師或地政士人選擔任較為適宜，然本件聲請人係為犯
    罪被害人而發動追徵屬於被繼承人支配管領之犯罪所得，執
    此，本院認應由財政部國有財產署中區分署擔任被繼承人之
    遺產管理人，實屬妥適，爰選任之。
四、依家事事件法第127條第4項規定，裁定如主文。
中　　華　　民　　國　　111 　年　　1 　　月　　27　　日
                  家事法庭  司法事務官　沈珮純
以上正本係照原本作成。
如不服本件裁定，得於裁定書送達之翌日起10日內，以書狀敘述
理由，向本庭提起抗告，並應繳納抗告費新臺幣1,000元。
中　　華　　民　　國　　111 　年　　1 　　月　　27　　日
                             書 記 官   陳品均